臺灣板橋地方法院刑事判決　　　　　　　 93年度訴字第272號
公　訴　人　臺灣板橋地方法院檢察署檢察官
被　　　告　甲○○
　　　　　　　　　　　五樓(
上列被告因違反毒品危害防制條例案件，經檢察官提起公訴（93
年度毒偵字第9 號），被告於準備程序對被訴事實為有罪陳述，
經本院合議庭裁定由受命法官改依簡式審判程序審理，本院判決
如下：
    主  文
甲○○連續施用第一級毒品，累犯，處有期徒刑捌月，扣案注射
針筒貳支、吸管壹支均沒收；又連續施用第二級毒品，累犯，處
有期徒刑伍月；應執行有期徒刑拾壹月，扣案注射針筒貳支、吸
管壹支均沒收。
    事  實
一、甲○○前因違反毒品危害防制條例案件，分別經台灣基隆地
    方法院檢察署、台灣士林地方法院檢察署分別以87年度偵字
    第3478號、89年度毒偵緝字第225 號不起訴處分書以其經觀
    察勒戒後認無施用傾向而兩度予以不起訴處分在案，其又因
    施用第一級毒品與第二級毒品案件，經本院依檢察官聲請以
    91 年 度毒聲字第66號裁定令入戒治處所施以強制戒治，其
    於民國92年4 月7 日停止戒治出所，所餘戒治期間付保護管
    束，92年7 月1 日保護管束期間屆滿，保護管束未經撤銷，
    所餘戒治期間視為執行完畢，而其上開施用毒品犯行，並經
    檢察官以91年度毒偵字第141 號起訴書提起公訴，經本院於
    91年8 月19日以91年度訴字第428 號判決各判處有期徒刑6
    月與5 月，如易科罰金均以銀元300 元折算一日，應執行有
    期徒刑10月，如易科罰金以銀元300 元折算一日確定，於92
    年7 月14日易科罰金執行完畢。
二、詎甲○○不知悔改，又基於施用第一級毒品海洛因、第二級
    毒品安非他命之概括犯意，於下列時地連續施用第一級毒品
    海洛因、第二級毒品安非他命多次：
（一）於93年9 月18日上午，在臺北縣三重市○○路○ 段7 巷34
      號住處，利用吸管將第一級毒品海洛因裝填於注射針筒內
      加水稀釋而後注射於身體手臂之方式施用第一級毒品海洛
      因乙次。另以將安非他命置於吸食器內燃燒吸食其生成煙
      霧之方式而施用第二級毒品安非他命乙次。嗣於92年9 月
      19 日 凌晨3 時30分許，在台北市○○區○道一號公路南
      向18公里600 公尺處為警路檢查獲，警方在其所駕車號01
      62－GK自用小客車內扣得其所有供施打海洛因用針筒乙支
      及填裝海洛因供施打用吸管乙支。
（二）於92年9 月19日為檢察官准予釋放後，自92年9 月20日起
      至93年7 月12日18時45分許止之期間，在臺北縣三重市○
      ○路○ 段7 巷34號住處，以將第一級毒品海洛因摻於注射
      針筒內加水稀釋而後注射於身體手臂之方式施用第一級毒
      品海洛因多次。另以將安非他命置於吸食器內燃燒吸食其
      生成煙霧方式而施用第二級毒品安非他命多次，施用間隔
      時間均不定。嗣於93年7 月12日18時45分許，在台北縣三
      重市○○路○ 段6 號前為警緝獲到案。
（三）於93年7 月14日為本院准予具保釋放後，自93年7 月15日
      起至94年2 月16日止之期間，在臺北縣三重市○○路○段7
      巷34號住處，以將第一級毒品海洛因摻於注射針筒內加水
      稀釋而後注射於身體手臂之方式施用第一級毒品海洛因多
      次。另以將安非他命置於吸食器內燃燒吸食其生成煙霧方
      式而施用第二級毒品安非他命多次，施用間隔時間均不定
      。嗣於94年2 月17日18時20分許，在桃園縣龜山鄉○○路
      ○ 段 50巷10弄14之1號前為警緝獲到案，並扣得其所有供
      施打海洛因用針筒乙支。
三、案經國道公路警察局第一警察隊報請臺灣士林地方法院檢察
    署呈請台灣高等法院檢察署令轉臺灣板橋地方法院檢察署檢
    察官偵查起訴。
    理  由
一、右揭犯罪事實業據被告甲○○於本院審理時坦承不諱，且有
    其所有供施打海洛因所用注射針筒合計二支、裝填海洛因用
    吸管乙支扣案足資佐證。另被告於92年9 月19日凌晨3 時30
    分許為警查獲所採尿液檢體經送請臺灣檢驗科技股份有限公
    司以酵素免疫分析法、氣相層析質譜儀分析法檢驗結果，查
    現有毒品海洛因代謝物及安非他命陽性反應，有該公司出具
    檢驗報告書在卷可憑，被告自白堪認具有真實性，本件事證
    明確，被告犯行堪以認定。
二、查被告甲○○有事實欄所示毒品犯罪科刑及強制戒治執行完
    畢情形，有臺灣高等法院被告全國前案紀錄簡覆表可憑，其
    於強制戒治執行完畢後五年內，再度施用第一級毒品海洛因
    、第二級毒品安非他命，依毒品危害防制條例第23條第2 項
    規定，應以犯同條例第10條第1 項、第2 項之施用第一級毒
    品、第二級毒品罪論處。其先後多次施用第一級毒品海洛因
    、第二級毒品安非他命行為，時間緊接，所犯罪名相同，顯
    各出於概括犯意為之，為連續犯，爰依刑法第56條規定各以
    一罪論，並均加重其刑。被告所犯連續施用第一級毒品罪、
    第二級毒品罪，犯意各別，罪名互殊，應分論併罰。被告如
    犯罪事實欄第二項（二）（三）所示之施用第一級毒品海洛
    因、第二級毒品安非他命犯行，雖未經檢察官於起訴事實內
    載明，然經本院查明屬實，且與被告原被訴施用第一級毒品
    、第二級毒品罪行間有連續犯之裁判上一罪關係，仍為起訴
    效力所及，本院應併予審究。又被告係於有期徒刑執行完畢
    後五年內再犯本件有期徒刑以上刑之罪，有前引臺灣高等法
    院被告全國前案紀錄簡覆表可考，均為累犯，俱應依法遞加
    重其刑。爰審酌被告犯罪動機、目的、施用毒品期間、施用
    毒品海洛因、安非他命雖屬自戕行為，但易造成行為失控危
    害社會秩序暨其犯罪後坦承犯行態度尚佳等一切情狀，各量
    處如主文所示之刑，並定應執行刑，以資懲儆。扣案注射針
    筒合計二支、裝填海洛因用吸管乙支為被告所有供施打海洛
    因及裝填海洛因犯本件施用第一級毒品罪所用之物，經被告
    陳明在案，依刑法第38條第1 項第2 款宣告沒收。
三、本件被告甲○○係犯毒品危害防制條例第10條第1 項、第2
    項施用第一級毒品、第二級毒品罪，其於本院行準備程序時
    對被訴事實有罪之陳述，經受命法官告以簡式審判程序之旨
    ，並聽取檢察官、被告意見後，由本院合議庭裁定由受命法
    官獨任進行簡式審判程序，末此說明。
據上論斷，應依刑事訴訟法第299 條第1 項前段、第273 條之1
第1 項，毒品危害防制條例第10條第1 項、第2 項，刑法第11條
前段、第56條、第47條、第38條第1 項第2 款、第51條第5 款，
判決如主文。
本案經檢察官楊仲農到庭執行職務。
中　　華　　民　　國　　94　　年　　3 　　月　　 4　　日
                  刑事第七庭    法　官　陳恆寬
以上正本證明與原本無異
如不服本判決應於送達後10日內向本院提出上訴狀
                                書記官　王春森
中　　華　　民　　國　　94　　年　　3 　　月　　9 　　日
附錄本案論罪科刑法條全文：
毒品危害防制條例第十條
施用第一級毒品者，處六月以上五年以下有期徒刑。
施用第二級毒品者，處三年以下有期徒刑。
